臺灣士林地方法院民事裁定
110年度消債清字第94號
債  務  人  洪亭玉即洪好味


代  理  人  劉欣怡律師（法扶律師）
上列當事人聲請清算事件，本院裁定如下：
    主  文
債務人洪亭玉即洪好味自中華民國一百一十一年三月二日十七時
起開始清算程序。
命司法事務官進行本件清算程序。
    理  由
一、按債務人對於金融機構負債務者，在聲請更生或清算前，應
    向最大債權金融機構請求協商債務清償方案，或向其住、居
    所地之法院或鄉、鎮、市、區調解委員會聲請債務清理之調
    解。消費者債務清理條例第151條第1項定有明文。次按債務
    人不能清償債務或有不能清償之虞，於法院裁定開始更生程
    序或許可和解或宣告破產前，得向法院聲請清算。觀諸同條
    例第3條、第80條規定自明。再按，法院開始清算程序之裁
    定，應載明其年、月、日、時，並即時發生效力。法院開始
    更生或清算程序後，得命司法事務官進行更生或清算程序，
    必要時得選任律師、會計師或其他適當之自然人或法人一人
    為監督人或管理人。復為同條例第83條第1項、第16條第1項
    所明定。
二、聲請意旨略以：伊有不能清償債務情事，前已向法院聲請調
    解，惟調解不成立。伊又未經法院裁定開始更生程序或許可
    和解或宣告破產，爰聲請清算等語。
三、經查，債務人所主張之上開事實，有債務人現戶全戶戶籍謄
    本（見本院110年度司消債調字第220號卷，下稱調解卷，第
    19頁）、財團法人金融聯合徵信中心當事人綜合信用報告之
    債務清理條例前置協商專用債權人清冊（見調解卷第8頁至
    第10頁）、財團法人金融聯合徵信中心當事人綜合信用報告
    （見調解卷第11頁至第12頁）、107至109年度綜合所得稅各
    類所得資料清單（見調解卷第14頁至第15頁，本院卷第60頁
    ）、全國財產稅總歸戶財產查詢清單（見調解卷第13頁）、
    調解不成立證明書（見調解卷第60頁）、金融機構之存摺資
    料及存款往來明細查詢（見本院卷第64頁至第66頁）、中華
    民國人壽保險商業同業公會保險業通報作業資訊系統資料查
    詢結果表（見本院卷第70頁）、勞工保險被保險人投保資料
    表及明細（見本院卷第76頁至第77頁）、證明書（見本院卷
    第90頁）等為證，堪信為真實。是債務人為照顧家人並無工
    作（見本院卷第48頁），名下存款尚餘新臺幣（下同）54萬
    4,372元（計算式：749,400－23,138－1,920－33,888－26,082－
    120,000＝544,372，見本院卷第110頁至第114頁）。惟債務
    人負擔之債務依債權人清冊所載至少375萬3,563元（見調解
    卷第7頁），故其主張有不能清償債務情事，應可認定。此
    外，復查債務人無同條例第6條第3項、第8條或第82條第2項
    所定駁回清算聲請之事由存在，則債務人聲請清算，洵屬有
    據。揆諸首揭規定，應予裁定開始清算程序，並命司法事務
    官進行本件清算程序。
四、爰裁定如主文。
中　　華　　民　　國　　111 　年　　3 　　月　　 2　　日
                  民事第三庭  法  官  劉育琳  
以上正本係照原本作成。
本件裁定不得抗告。
中　　華　　民　　國　　111 　年　　3 　　月　　2 　　日
                              書記官  邱勃英